臺灣板橋地方法院刑事判決　　　　　　　　　　　　九十三年度訴字第二一七六號
　　公　訴　人　臺灣板橋地方法院檢察署檢察官
　　被　　　告　甲○○
右列被告因違反毒品危害防制條例案件，由檢察官提起公訴（九十三年度核退毒偵字
第一五○一號），經本院合議庭裁定由受命法官獨任進行簡式審判程序，判決如左：
    主      文
甲○○施用第一級毒品，累犯，處有期徒刑壹年；又施用第二級毒品，累犯，處有期
徒刑柒月，扣案內含安非他命殘渣之玻璃球貳個，均沒收銷燬，塑膠瓶壹個、吸管貳
支、橡皮管壹小段，均沒收。應執行有期徒刑壹年伍月，扣案內含安非他命殘渣之玻
璃球貳個，均沒收銷燬，塑膠瓶壹個、吸管貳支、橡皮管壹小段，均沒收。
    事　　　實
一、甲○○曾因違反毒品危害防制條例案件，於民國（下同）八十九年一月二十五日
    ，經本院以八十八年度板簡字第一七二二號刑事簡易判決判處有期徒刑五月，八
    十九年五月五日判決確定，八十九年十二月十三日因易科罰金執行完畢；又因違
    反毒品危害防制條例案件，於九十年十一月一日，經本院以九十年度簡字第二六
    四號刑事判決判處有期徒刑六月，九十年十一月二十三日判決確定，九十一年五
    月十四日因易科罰金執行完畢，且甲○○曾因施用毒品案件，於八十八年九月十
    八日，經本院以八十八年度毒聲字第五八六三號裁定送觀察、勒戒，嗣因認有繼
    續施用毒品傾向，於八十八年十一月十六日，經本院以八十八年度毒聲字第七一
    五四號裁定強制戒治，執行起算日期為八十八年十一月十六日，指揮書所載執行
    完畢日期為八十九年十一月十五日，嗣於八十九年四月十三日，經本院以八十九
    年度毒聲字第二四五二號裁定停止戒治，所餘期間付保護管束（八十九年五月二
    十六日釋放），期滿未經撤銷，以已執行完畢論，其後復因施用毒品案件，於九
    十年四月二十三日，經本院以九十年度毒聲字第一七七二號裁定強制戒治，執行
    起算日期為九十年四月二十三日，指揮書所載執行完畢日期為九十一年四月二十
    二日，嗣於九十一年一月七日，經本院以九十一年度毒聲字第一一號裁定停止戒
    治，所餘期間付保護管束（九十一年二月七日釋放），期滿未經撤銷，以已執行
    完畢論。詎其猶不知心生悔悟，竟於前開強制戒治執行完畢釋放後，五年內之九
    十三年九月三日上午，在臺北縣中和市○○路一四一巷五號，施用第一級毒品海
    洛因一次（以香菸沾取），另施用第二級毒品安非他命一次（使用自製吸食器）
    。殆九十三年九月三日十五時許，為警於臺北縣中和市○○路一四一巷五號查獲
    ，並當場扣得甲○○所有內含安非他命殘渣之玻璃球二個及供施用第二級毒品安
    非他命所用之塑膠瓶一個、吸管二支、橡皮管一小段。
二、案經臺北縣政府警察局中和分局移送臺灣板橋地方法院檢察署檢察官偵查起訴。
　　理　　  由
一、按依刑事訴訟法第二百八十四條之一之規定，除簡式審判程序及簡易程序案件外
    ，第一審應行合議審判，復依同法第二百七十三條之一第一項之規定，除被告所
    犯為死刑、無期徒刑、最輕本刑為三年以上有期徒刑之罪或高等法院管轄第一審
    案件者外，於第一次審判期日前之準備程序進行中，被告先就被訴事實為有罪之
    陳述時，審判長得告知被告簡式審判程序之旨，並聽取當事人、代理人、辯護人
    及輔佐人之意見後，裁定進行簡式審判程序。查被告甲○○所犯係死刑、無期徒
    刑、最輕本刑為三年以上有期徒刑以外之罪，其於準備程序中就被訴事實為有罪
    之陳述，經法官告知簡式審判程序之旨，並聽取公訴人、被告之意見後，業經本
    院合議庭依上開規定裁定由受命法官獨任進行簡式審判程序，合先敘明。
二、訊據被告甲○○坦承前開犯罪事實，而被告於前開時、地經警查獲後所採集之尿
    液檢體經檢驗，結果呈安非他命、鴉片類嗎啡陽性反應，此有臺北縣政府警察局
    中和分局毒品案犯罪嫌犯人姓名及代碼對照表、台灣檢驗科技股份有限公司於九
    十三年九月二十三日出具之濫用藥物尿液檢驗報告〈檢體編號：四○四一一〉各
    一紙（見臺灣板橋地方法院檢察署九十三年度核退毒偵字第一五○一號卷第十五
    頁、臺灣板橋地方法院檢察署九十三年度毒偵字第四○七六號卷第十七頁）附卷
    可稽，復有扣案內含安非他命殘渣之玻璃球二個及塑膠瓶一個、吸管二支、橡皮
    管一小段足資佐證，堪認被告前開施用第一級毒品海洛因、第二級毒品安非他命
    之自白與事實相符。查被告甲○○曾因施用毒品案件，於八十八年九月十八日，
    經本院八十八年度毒聲字第五八六三號裁定送觀察、勒戒，嗣因認有繼續施用毒
    品傾向，於八十八年十一月十六日，經本院以八十八年度毒聲字第七一五四號裁
    定強制戒治，執行起算日期為八十八年十一月十六日，指揮書所載執行完畢日期
    為八十九年十一月十五日，嗣於八十九年四月十三日，經本院以八十九年度毒聲
    字第二四五二號裁定停止戒治，所餘期間付保護管束（八十九年五月二十六日釋
    放），期滿未經撤銷，以已執行完畢論，其後復因施用毒品案件，於九十年四月
    二十三日，經本院以九十年度毒聲字第一七七二號裁定強制戒治，執行起算日期
    為九十年四月二十三日，指揮書所載執行完畢日期為九十一年四月二十二日，嗣
    於九十一年一月七日，經本院以九十一年度毒聲字第一一號裁定停止戒治，所餘
    期間付保護管束（九十一年二月七日釋放），期滿未經撤銷，以已執行完畢論，
    此有臺灣高等法院被告全國前案紀錄表在卷足稽，其於強制戒治執行完畢釋放後
    ，五年內犯本件施用毒品犯行，符合毒品危害防制條例第二十三條第二項之規定
    。從而，本案事證已臻明確，被告犯行洵堪認定，自應依法論科。
三、核被告甲○○所為，係犯毒品危害防制條例第十條第一項、第二項之施用第一級
    毒品罪、施用第二級毒品罪。被告施用前後持有第一級毒品海洛因、第二級毒品
    安非他命之低度行為各為其施用之高度行為所吸收而不另論罪。被告所犯上開二
    罪，犯意各別，行為互殊，觸犯構成要件相異之罪名，自應分論併罰。查被告甲
    ○○曾因違反毒品危害防制條例案件，於八十九年一月二十五日，經本院以八十
　　八年度板簡字第一七二二號刑事簡易判決判處有期徒刑五月，八十九年五月五日
  　判決確定，八十九年十二月十三日因易科罰金執行完畢；又因違反毒品危害防制
    條例案件，於九十年十一月一日，經本院以九十年度簡字第二六四號刑事判決判
    處有期徒刑六月，九十年十一月二十三日判決確定，九十一年五月十四日因易科
    罰金執行完畢，此有臺灣高等法院被告全國前案紀錄表一份在卷可稽，其於五年
    內再犯有期徒刑以上本案之罪，應依刑法第四十七條之規定論以累犯，並依法加
    重其刑。爰審酌被告前因施用毒品危害防制條例案件，經多次判決處刑、觀察勒
    戒及強制戒治，猶不知心生悔悟及其品行、智識程度、所生危害、犯罪後坦承犯
    行，態度尚佳等一切情狀，各量處如主文所示之刑，並定其應執行刑，以資懲儆
    。
四、扣案玻璃球二個，內含第二級毒品安非他命殘渣而難以析離，係本案查獲之毒品
    ，均應依毒品危害防制條例第十八條第一項前段之規定宣告沒收銷燬，另扣案塑
    膠瓶一個、吸管二支、橡皮管一小段係供被告為本案犯罪（施用第二級毒品安非
    他命）所用之物，且係被告所有，業據其供明無誤，爰依刑法第三十八條第一項
    第二款之規定宣告沒收。
據上論斷，應依刑事訴訟法第二百七十三條之一第一項、第二百九十九條第一項前段
，毒品危害防制條例第十條第一項、第二項、第十八條第一項前段、第二十三條第二
項，刑法第十一條前段、第四十七條、第五十一條第五款、第三十八條第一項第二款
，判決如主文。
本案經檢察官陳銘祥到庭執行職務。
中      華      民      國    九十三    年    十二    月   　三十一     日
                                      臺灣板橋地方法院刑事第八庭
                                          法  官  陳  鴻  清
右正本證明與原本無異。
如不服本判決，應於判決送達後十日內，向本院提出上訴狀。
                                          書記官  林　蔚　然
中      華      民      國    九十三    年    十二    月   　三十一     日
附錄本案論罪科刑法條全文：
毒品危害防制條例第十條：
施用第一級毒品者，處六月以上五年以下有期徒刑。
施用第二級毒品者，處三年以下有期徒刑。
